【裁判字號】    98,軍上,19
【裁判日期】    981118
【裁判案由】    違反職役職責
【裁判全文】
臺灣高等法院高雄分院刑事判決          98年度軍上字第19號
上  訴  人
即  被  告  甲○○
                    現於國防部南部地方軍事看守所
上列上訴人因違反職役職責案件，不服國防部高等軍事法院高雄
分院98年度上更一字第5 號中華民國98年9 月25日第二審判決（
起訴案號：國防部南部地方軍事法院檢察署97年11月26日97年偵
緝字第23號），提起上訴，本院判決如下：
     主  文
上訴駁回。
     理  由
一、按軍事審判法第181 條第5 項規定，當事人不服高等軍事法
    院宣告有期徒刑之上訴判決者，得以判決違背法令為理由，
    向高等法院提起上訴。是當事人向高等法院提起上訴，應以
    高等軍事法院宣告有期徒刑之上訴判決違背法令為理由，係
    屬法定要件，如果上訴理由狀並未依據卷內訴訟資料，具體
    指摘原判決不適用何種法則或如何適用不當，或所指摘原判
    決違法情事，顯與法律規定得向高等法院提起之上訴理由不
    相適合，均應認其上訴違背法律上之程式，予以駁回。
二、上訴意旨略稱：(一)、原判決認被告只有適應不良症狀，惟精
    神鑑定只鑑定現況，對被告當時所處之狀況無法鑑定，被告
    確於花蓮慈濟醫院接受精神病之治療，應符合刑法第19條第
    2 項之規定。(二)、被告脫免職役不僅有該精神上之個人因素
    ，同時隊上幹部不當之言語刺激所致，被告有想過回部隊，
    不料回部隊前即被臨檢查獲，請求准予更審改判較輕刑度云
    云。
三、原審依憑被告之自白、證人王建翔少尉偵查中之證述，及國
    防部南部地方軍事法院檢察署97年10月24日國偵南檢字第09
    70003788號通緝函、被告假卡影本等證據，認定被告犯陸海
    空軍刑法第39條第1 項意圖長期脫免職役而離去職役罪，已
    詳為查證，並說明依國軍高雄總醫院鑑定對被告實施精神鑑
    定結果，被告行為時之辨識能力，係屬正常穩定，並無精神
    耗弱之情形，不符合刑法第19條第2 項之規定。又按量刑輕
    重，屬事實審法院得依職權自由裁量之事項，苟斟酌刑法第
    57條各款所列情形而未逾越法定刑度，不得驟指為違法。原
    審所為之論斷，俱有卷存之證據資料可資覆按；從刑式上觀
    察，亦無違背法令情形。上訴意旨請求從輕量刑外，對於原
    判決究竟如何違背法令，並未依據卷內資料為具體指摘，徒
    就原判決已認定之事實及得依職權裁量之事項，任意指摘為
    違法，顯與法律規定得為第三審上訴理由之違法情形，不相
    適合。應認上訴人之上訴違背法律上之程式，應予駁回。
據上論斷，應依軍事審判法第206 條第1 項但書，刑事訴訟法第
395 條前段，判決如主文。
中    華    民    國    98    年    11    月    18    日
                  刑事第六庭    審判長法  官   王憲義
                                      法  官   邱永貴
                                      法  官   簡志瑩
以上正本證明與原本無異。
不得上訴。
中    華    民    國    98    年    11    月    18    日
                                      書記官   張文斌


司法院資訊處製作；財團法人民間司法改革基金會備份。
